【裁判字號】    98,易,1684
【裁判日期】    980731
【裁判案由】    竊盜
【裁判全文】
臺灣臺北地方法院刑事判決              98年度易字第1684號
公  訴  人  臺灣臺北地方法院檢察署檢察官
被      告  乙○○
                    （另案在臺灣臺北監獄執行中）
上列被告因竊盜案件，經檢察官提起公訴（98年度偵字第10425
號），被告於準備程序中就被訴事實為有罪之陳述，經裁定改用
簡式審判程序，判決如下：
    主  文
乙○○竊盜，累犯，處有期徒刑肆月，如易科罰金，以新臺幣壹
仟元折算壹日。如附表所示之物沒收。
    事  實
一、乙○○前因竊盜案件，經本院以93年度易字第392 號判決判
    處有期徒刑10月確定，甫於民國94年7 月16日縮刑期滿，業
    已執行完畢。詎猶不知悔改，復意圖為自己不法之所有，基
    於竊盜之故意，於民國98年4 月18日下午16時許，在臺北市
    松山區○○街359 巷2 弄內，見甲○○所有車牌號碼ATE －
    891 號重型機車停放該處，便以其自備如附表所示之鑰匙1
    把竊取該機車得手後，供己代步使用。嗣於同日19時50分許
    ，行經臺北市○○區○○路與艋舺大道口時，為警攔檢，乙
    ○○即當場承認其所騎乘之上開機車係其竊取之贓物而自首
    ，表示願接受裁判之意，始悉上情，並扣得乙○○所有如附
    表所示供上開犯罪所用之鑰匙1 把。
二、案經甲○○訴請臺北市政府警察局萬華分局報告臺灣臺北地
    方法院檢察署檢察官偵查起訴，嗣於本院準備程序進行中，
    乙○○就被訴事實為有罪之陳述，經裁定改行簡式審判程序
    。
    理  由
一、上開犯罪事實，業據被告乙○○坦承不諱，核與告訴人甲○
    ○所指訴之被害情節相符（見臺灣臺北地方法院檢察署98年
    度偵字第10425 號卷宗，下稱偵卷第6 頁至第8 頁），並有
    贓物認領保管單1 紙（見偵卷第22頁）及扣案如附表所示之
    機車鑰匙1 把（見偵卷第60頁）等件附卷可憑，是被告前開
    任意性自白有上開證據足資佐證，堪認與事實相符，應予採
    信。綜上，本案事證明確，被告犯行洵堪認定，應予依法論
    罪科刑。
二、核被告所為，係犯刑法第320 條第1 項之竊盜既遂罪。查被
    告曾因竊盜案件，經本院以93年度易字第392 號判決判處有
    期徒刑10月確定，甫於94年7 月16日縮刑期滿，業已執行完
    畢等情，有臺灣高等法院被告前案紀錄表1 份在卷足徵（見
    本院卷第3 頁至第23頁），是被告於前次有期徒刑之執行完
    畢後，5 年以內故意再犯本件有期徒刑以上之罪，為累犯，
    應依刑法第47條第1 項之規定，加重其刑。次查，被告辯稱
    ：當時係伊自己跟警察講所騎乘的機車係贓車，警察才知道
    係贓車，因當時警方電腦還沒有登錄該機車為贓車等語，且
    告訴人亦曾於警詢中陳稱：伊係於98年4 月18日晚間20時許
    ，經伊父親通知遭竊之上開機車被尋獲，且發現車輛失竊後
    ，係於98年4 月18日晚間21時50分許，向松山分局三民派出
    所報案等語綦詳（見偵卷第6 頁至第7 頁），是可知被告係
    於98年4 月18日晚間19時50分許先經警方查獲後，告訴人之
    父親方於同日晚間20時許通知告訴人上開遭竊機車已被尋獲
    一事，嗣後告訴人方至派出所報案之事實，亦即於告訴人尚
    未就上開機車失竊一事報警前，經由被告向警方主動坦承，
    致使警方已先知悉係被告竊取告訴人所有之上開機車等情，
    另參酌卷內並無存有任何資料可證警方係在已察覺被告犯有
    上開竊盜犯行之情形下，方於上開時、地攔檢被告等情，是
    被告前開所辯部分，核與事實相符，應屬可採。進而，堪認
    被告犯本罪後，於有偵查犯罪職權之機關未發覺犯人為何人
    前，即向攔檢之警方自首為本件竊盜犯行之行為人，且於事
    後接受審判，核符刑法第62條前段規定自首之要件，是爰依
    刑法第62條前段之規定，減輕其刑，並依刑法第71條第1 項
    之規定，先加後減之。爰審酌被告先前已有數次竊盜前科紀
    錄，有上揭臺灣高等法院被告前案紀錄表1 份在卷可稽，素
    行顯然不佳，且其正值壯年，身體健全，原得以己力循正當
    途徑獲取財物，竟貪圖小利，竊取上開機車1 輛代步，但被
    告犯罪之手段尚屬平和，且告訴人亦已領回失竊之機車，損
    失尚非過鉅，暨因被告於本院準備程序中終坦承全部犯行，
    是應認已有悔意等一切情狀，量處如主文所示之刑，併諭知
    易科罰金之折算標準。
三、至於扣案如附表所示之物，係供本件犯罪所用之物，且為被
    告所有，業據被告供承在卷，爰依刑法第38條第1 項第2 款
    之規定宣告沒收之。
四、據上論斷，應依刑事訴訟法第284 條之1 、第273 條之1 第
    1 項、第299 條第1 項前段，刑法第320 條第1 項、第47條
    第1 項、第62條、第41條第1 項前段、第38條第1 項第2 款
    、第2 項，刑法施行法第1 條之1 ，判決如主文。
本案經檢察官楊雅清到庭執行職務。
中    華    民    國    98    年    7     月   31    日
                  刑事第十七庭法  官  葉力旗
上正本證明與原本無異。
如不服本判決，應於判決送達後10日內向本院提出上訴狀 (應抄
附繕本)。
                              書記官    林碧華
中    華    民    國    98    年    7    月    31    日
附錄本案論罪科刑法條全文：
中華民國刑法第320條
意圖為自己或第三人不法之所有，而竊取他人之動產者，為竊盜
罪，處 5 年以下有期徒刑、拘役或 5 百元以下罰金。
意圖為自己或第三人不法之利益，而竊佔他人之不動產者，依前
項之規定處斷。
前二項之未遂犯罰之。
附表：
（一）扣案之鑰匙一把。


司法院資訊處製作；財團法人民間司法改革基金會備份。
